

CONTACTO

- Calle Quilla, 5 07639 Llucmajor, Islas Baleares
- gabrielmaimorigo@gmail.com
- 691083177
- www.github.com/gmaimo
- www.linkedin.com/in/gmaimo
- www.qmaimo.com/

IDIOMAS

CASTELLANO NATIVO

CATALÁN NATIVO

INGLÉS AVANZADO

CONOCIMIENTOS

- HTML5
- CSS3
- SASS
- JavaScript
- Bootstrap
- PHP Laravel
- MySQL
- PHPMyAdmin
- Git
- SCRUM

GABRIEL

MAIMÓ RIGO

IUNIOR FULLSTACK DEVELOPER

PERFIL

Curioso desarrollador web organizado y responsable con gran capacidad resolutiva. Amplios conocimientos de programación web adquiridos durante el curso de desarrollo web fullstack de Aulab. Notable experiencia laboral en otros sectores adquiriendo buenas habilidades de colaboración dentro de un equipo.

EDUCACIÓN

Bootcamp - Desarrollador web fullstack Aulab Hackademy 03/2022 - 07/2022

Comandos básicos en Shell Unix.

Estructuración de páginas web estáticas y dinámicas con HTML y aplicación de estilos mediante CSS.

Soltura en la utilización de librerías Bootstrap, resultados profesionales y responsive.

Programación imperativa, funcional y POO. Control del DOM, llamadas a APIs, manejo de eventos y algoritmia básica con JavaScript.

Creación de proyectos completos mediante Laravel, gestión de usuarios y roles, autenticación, relaciones 1-N y N-N. Acceso, creación y modificación de base de datos (CRUD),

Introducción a metodología de trabajo Agile, usando SCRUM en el proyecto final.

Actualmente curso 'Máster Completo en Java de cero a experto 2022 (+127 hrs)' en la plataforma Udemy.

CFGS - Eficiencia Energética y Energía Solar IES Llucmajor 2014-2016

EXPERIENCIA LABORAL

Técnico oficial en fontanería - Fontanería Llucmajor SL

2020 - actual

Técnico instalador aire acondicionado - RL Antonio

2017-2020

Técnico frigorista - Interclima Díez SL

2016-2017